

Lê Hưng NHÂN VIÊN R & D

THÔNG TIN LIÊN HỆ



10/09/1996



hungwintbnt9x@gmail.com



Lê Trọng Tấn,Thanh Xuân, Hà Nội



0397419893



https://www.facebook.com/hung.le.1257 6049

TIẾNG ANH

NGHE

NÓI

ĐỌC

VIÉT

MUC TIÊU NGHÈ NGHIỆP

"Mong muốn được làm việc trong môi trường chuyên nghiệp, năng động và thử thách, nâng cao kiến thức và kinh nghiệm chuyên môn. Nỗ lực để hoàn thành tốt các nhiệm vụ được giao, góp phần nâng cao kĩ năng và kinh nghiệm cá nhân trong chuyên ngành, đóng góp cho sự phát triển của công ty"

HỌC VẤN

ĐẠI HỌC DƯỢC HÀ NỘI

08/2014 - 06/2019

Vừa mới tốt nghiệp.

Do là sinh viên mới tốt nghiệp,nên kinh nghiệm về công việc của em chưa có.Nhưng với tinh thần học hỏi ,em tin là sẽ tiếp thu công việc được giao một cách nhanh nhất.

KINH NGHIỆM LÀM VIỆC

NHÂN VIÊN GIAO HÀNG

06/2015 - 01/2017

Công ty Thần gió - uduship

- Giao hàng theo đơn,tìm kiếm thị trường.

NHÂN VIÊN KINH DOANH

04/2017 - 09/2017

Công ty Thung lũng dược phẩm xanh Việt Nam

-Nhiệm vụ giới thiệu sản phẩm đến người tiêu dùng.Lập kế hoạch kinh doanh ,tổ chức các sự kiện của công ty .Tới các cơ sở cung cấp sản phẩm cho công ty nhằm: thăm quan,đánh giá ,tìm thêm tư liệu về sản phẩm hỗ trợ cho công việc kinh doanh.

NGHÈ TỰ DO

10/2017 - Hiện nay

Một số việc làm thêm partime không liên quan đến chuyên ngành Dược.

HOẠT ĐỘNG

LỚP CHUNG TAY PHÁT TRIỀN DƯỢC LIỆU VIỆT NAM

4/2016 - 03/2018

Thành viên

- Tham gia các hoạt động hỗ trợ cộng đồng, dự án OCOP tỉnh Hà Giang...

GIẢI THƯỞNG

GIẢI NHẤT CUỘC THI 2018 'SÁNG TẠO KHỞI NGHIỆP' DO NHÀ TRƯỜNG TỔ CHỨC

CHẢ h B Ó NG CĐÁ ĐƠ ÀN THANH NIÊN TRƯỜNG

08/2014 - 10/2018

BẢN THÂN

- Là người ham học hỏi, luôn có tinh thần cầu tiến,chịu thương chịu khó,chăm chỉ,hòa đồng,luôn suy nghĩ lạc quan trong mọi tình huống.

KỸ NĂNG

Giao tiêp:	
Làm việc nhóm:	